【裁判字號】    99,審訴,209
【裁判日期】    990430
【裁判案由】    違反槍砲彈藥刀械管制條例
【裁判全文】
臺灣士林地方法院刑事判決             99年度審訴字第209號
公  訴  人  臺灣士林地方法院檢察署檢察官
被      告  甲○○
上列被告因違反槍砲彈藥刀械管制條例案件，經檢察官提起公訴
（99年度偵字第1700號），被告於準備程序中就被訴事實為有罪
之陳述，本院合議庭裁定由受命法官獨任改依簡式審判程序審理
，並判決如下：
    主  文
甲○○未經許可，寄藏子彈，處有期徒刑柒月，併科罰金新臺幣
壹萬元，罰金如易服勞役以新臺幣壹仟元折算壹日。扣案具有殺
傷力之非制式子彈壹顆沒收。
    事  實
一、甲○○明知具有殺傷力之子彈，係槍砲彈藥刀械管制條例管
    制之槍彈，未經許可不得寄藏，竟於民國97年12月間某日，
    未經許可，在其位於臺北縣淡水鎮○○路141 巷租屋處，收
    受真實姓名年籍不詳自稱「陳建明」之成年男子所交付代為
    保管之具有殺傷力口徑9mm 之制式子彈1 顆、直徑約8.9mm
    金屬彈頭之非制式子彈2 顆，其後再將之移置於臺北縣淡水
    鎮○○路191 號8 樓住處內之衣物間及水槽下方予以寄藏。
    嗣於98年1 月10日凌晨1 時30分許，為警依檢察官之指揮，
    在上址住處逕行搜索查獲，並扣得上揭具有殺傷力之制式子
    彈1 顆及非制式子彈2 顆（鑑定各試射1 顆，尚餘非制式子
    彈1 顆）。
二、案經臺灣士林地方法院檢察署檢察官由他案件發覺自動檢舉
    偵查起訴。
    理  由
一、上揭犯罪事實，業據被告甲○○於檢察官偵查及本院準備程
    序期日、審理中坦承不諱，核與證人朱芷其於警詢、檢察官
    偵查中所證述之情節相符，並有口徑9mm 之制式子彈1 顆、
    直徑約8.9mm 金屬彈頭之非制式子彈2 顆及刑案搜索現場照
    片15張扣案及附卷可稽，而上開子彈經送內政部警政署刑事
    警察局鑑定，該局以檢視法、試射法鑑定，其鑑定結果認該
    3 顆子彈之其中1 顆係口徑9mm 之制式子彈，經試射，可擊
    發，認具殺傷力；其餘2 顆則係由金屬彈殼組合直徑8.9mm
    ±0.5mm 金屬彈頭而成之非制式子彈，採樣1 顆試射，可擊
    發，認具殺傷力，有該局98年1 月16日刑鑑字第0980006048
    號槍彈鑑驗書1 份在卷可憑，是被告上開任意性自白應認與
    事實相符，而堪採信，被告未經許可，寄藏具有殺傷力之制
    式子彈1 顆及非制式子彈2 顆之犯行應堪認定。
二、按寄藏與持有，均係將物置於自己實力支配之下，但「寄藏
    」之受人委託代為保管，其保管之本身所為之「持有」，既
    係「寄藏」之當然結果，法律上自宜僅就「寄藏」行為為包
    括之評價，不應另就「持有」予以論罪（最高法院74年臺上
    字第3400號判例參照），故被告持有上開子彈之行為，係「
    寄藏」之當然結果，自不另論罪。是核被告所為，係犯槍砲
    彈藥刀械管制條例第12條第4 項之未經許可寄藏子彈罪。起
    訴書雖認被告成立同上條項之未經許可持有子彈罪，惟實行
    公訴之檢察官已於本院審理中當庭變更起訴法條如上，本院
    即不再變更起訴法條。次按未經許可寄藏槍、彈，其因寄藏
    而持有之繼續為行為之繼續，至持有行為終了時均論為一罪
    ，不得割裂，則包括持有該槍、彈之行為，自亦為行為之繼
    續，其犯罪之完結須繼續至行為終了時為止，均只論為一罪
    而不得割裂。本件被告同時寄藏上開子彈3 顆，因均屬槍砲
    彈藥刀械管制條例第12條第4 項規定所禁止寄藏之子彈，侵
    害該規定保護之單一社會法益，僅犯單一之未經許可寄藏子
    彈罪。爰審酌被告曾有多次違反槍砲彈藥刀械管制條例前科
    ，本件寄藏子彈之犯罪動機、目的、手段、影響社會治安之
    結果，及犯後坦承犯行之態度良好等一切情狀，量處如主文
    所示之刑，並就罰金部分諭知易服勞役之折算標準，以示儆
    懲。扣案直徑約8.9mm 金屬彈頭之非制式子彈1 顆，因屬違
    禁物，應依刑法第38條第1 項第1 款之規定宣告沒收，至於
    上開業經試射之制式子彈及非制式子彈各1 顆，因試射後之
    子彈已不具有子彈之完整結構，且已失去其效能，而不具殺
    傷力，爰不併予宣告沒收。又其他扣案之空氣槍、手槍各1
    枝（槍枝管制編號0000000000、0000000000）、非制式子彈
    1 顆、手槍半成品1 包（內含具阻鐵之金屬槍管、金屬滑套
    、金屬槍身《含彈匣》、氣體動力式槍枝之金屬彈匣、塑膠
    槍機、金屬保險鈕、金屬彈簧及土造抓子鉤等物）及子彈半
    成品10顆，經送驗結果，認不具殺傷力，非屬槍砲彈藥刀械
    管制條例第4 條第1 項管制之槍砲及其主要組成零件，有上
    開內政部警政署刑事警察局98年1 月16日刑鑑字第09800060
    48號鑑驗書及內政部99年4 月9 日內授警字第099087714 號
    函各1 份附卷可佐，既非違禁物，且均與本案無關，亦不為
    另為沒收之諭知，併此敘明。
三、公訴人另以被告未經許可，持有金屬滑套、金屬槍身（含彈
    匣）、氣體動力式槍枝之金屬彈匣、金屬保險鈕、金屬彈簧
    及土造抓子鉤等手槍組成零件，而認被告尚涉犯槍砲彈藥刀
    械管制條例第13條第4 項之未經許可持有手槍主要組成零件
    罪嫌等語。惟查，上開手槍組成零件，經本院函詢內政部警
    政署刑事警察局保安組審認結果，認均非屬內政部86年11月
    24日台（86）內警字第8670683 號公告之槍砲主要組成零件
    ，有內政部99年4 月9 日內授警字第0990870714號函1 份附
    於本院卷可憑，是被告持有上開手槍組成零件之行為，並不
    成立槍砲彈藥刀械管制條例第13條第4 項之未經許可持有手
    槍主要組成零件罪，惟公訴人認此部分與上開論罪科刑之部
    分有想像競合犯之裁判上一罪關係，爰不另為無罪之諭知。
據上論斷，應依刑事訴訟法第273 條之1 第1 項、第299 條第1
項前段，槍砲彈藥刀械管制條例第12條第4 項，刑法第11條前段
、第42條第3 項、第38條第1 項第1 款，判決如主文。
本案經檢察官吳昭瑩到庭執行職務。
中    華    民    國    99    年    4    月     30    日
                  刑事第一庭法  官  雷雯華
以上正本證明與原本無異。
如不服本判決應於收受判決後10日內向本院提出上訴書狀，並應
敘述具體理由；其未敘述上訴理由者，應於上訴期間屆滿後20日
內向本院補提理由書（均須按他造當事人之人數附繕本）「切勿
逕送上級法院」。
                            書記官  陳麗津
中    華    民    國    99    年    4    月     30    日
附錄本判決論罪科刑之法條依據：
槍砲彈藥刀械管制條例第12條
未經許可，製造、販賣或運輸子彈者，處1 年以上7 年以下有期
徒刑，併科新臺幣500 萬元以下罰金。
未經許可，轉讓、出租或出借子彈者，處6 月以上5 年以下有期
徒刑，併科新臺幣300 萬元以下罰金。
意圖供自己或他人犯罪之用，而犯前二項之罪者，處3 年以上10
年以下有期徒刑，併科新臺幣700 萬元以下罰金。
未經許可，持有、寄藏或意圖販賣而陳列子彈者，處5 年以下有
期徒刑，併科新臺幣300 萬元以下罰金。
第 1 項至第3 項之未遂犯罰之。

司法院資訊處製作；財團法人民間司法改革基金會備份。
